【裁判字號】    95,易,1048
【裁判日期】    950505
【裁判案由】    毒品危害防制條例
【裁判全文】
臺灣臺中地方法院刑事判決              95年度易字第1048號
公  訴  人  臺灣臺中地方法院檢察署檢察官
被      告  甲○○
                    （另案於臺灣臺中監獄執行中）
上列被告因毒品危害防制條例案件，經檢察官提起公訴（95年度
偵緝字第211號），本院判決如下：
    主    文
本件免訴。
    理    由
一、公訴意旨：被告甲○○有毒品前科，竟未經允許，無故持有
    第一級毒品海洛英一小包毛重0.25公克（淨重0.01公克，空
    包裝袋重0.24公克），於民國94年6月9日時50分許，為警在
    臺中縣烏日鄉○○村○○路636巷25號甲○○住處房間書桌
    抽屜內查獲上開海洛因一小包，因認被告涉有毒品危害防制
    條例第11第1項之持有第一級毒品罪嫌。
二、按案件曾經判決確定者，應諭知免訴之判決，並得不經言詞
    辯論為之，刑事訴訟法302條第1款、第307條，分別定有明
    文。又訴訟上所謂一事不再理之原則，關於實質上一罪或裁
    判上一罪，亦均有其適用，最高法院60年台非字第77號著有
    判例，可資參照。
三、被告辯稱：「扣案這包海洛因應該是前案沒有查到的，因為
    當時警察並沒有到我家去搜索。前案我是在大慶街被抓到的
    ，當時身上被起獲4.29公克的海洛因，這包應該只是殘渣袋
    子而已」、「（問：本院94年度訴字第1197你被判處有期徒
    刑8月案件，係於94年5月2日宣判，該包海洛因是否在92年5
    月2日宣判後才去購買的？）答：不是。該案我被查獲，後
    來我女兒幫我交保後，我就沒有回去戶籍地址居住，我人就
    跑到桃園或台中的東勢，租屋居住，迄今都沒有回去，只有
    電話與家人聯繫。這包海洛因是該案被查獲前留下來的。」
    、「（問：94年5月2日後，是否有再購買海洛因？）答：都
    沒有。我也沒有再施用海洛因。」等語，經核被告之子廖茂
    舜於警詢中陳述稱：警方搜索時被告不在場，被告現在在何
    處其不知道，也不知如何與被告聯繫，很少遇見被告，也不
    知他何時返家等語大致相符，佐以本件扣案疑似海洛因之白
    色粉末一小包經送鑑定結果含第一級毒品海洛因成分，惟其
    毛重雖達0.25公克，但海洛因淨重僅0.01公克，空包裝袋重
    0.24公克，此有法務部調查局鑑定通知書影本一份在卷可憑
    ，且有扣案海洛因一小包之照片影本在卷可證，足認被告辯
    稱該包海洛因係殘渣袋，是其前案被查獲前為供施用所持有
    ，應可採信。又被告前因施用第一級毒品案件，經本院於94
    年5月2日以94年度訴字第1197號判處有期徒刑8月，嗣因被
    告上訴後，撤回上訴而確定，此有該案判決書、臺灣高等法
    院被告前案紀錄表各一份在卷可查。扣案之海洛因既係被告
    為供該案施用所持有，其持有之低度行為應為施用之高度行
    為所吸收，應不另論罪。是被告前犯施用第一級毒品罪既已
    判決確定（詳如上述），本件其被訴持有第一毒品罪與該案
    具有實質上一罪之關係，自為前案確定判決效力所及，依上
    開說明，爰不經言詞辯論，諭知免訴之判決。
據上論斷，應依刑事訴訟法第302條第1款、第307條，判決如主
文。
中    華    民    國    95    年    5     月    5     日
                  刑事第十三庭  審判長法  官  陳慧珊
                                      法  官  李秋娟
                                      法  官  黃裕仁
上正本證明與原本無異。
如不服本判決，應於送達後十日內向本院提出上訴狀（須附繕本
），上訴於台灣高等法院台中分院。
                                      書記官  施玉卿
中    華    民    國    95    年    5     月    5     日


司法院資訊處製作；財團法人民間司法改革基金會備份。
